【裁判字號】    99,中交簡上,243
【裁判日期】    990428
【裁判案由】    公共危險
【裁判全文】
臺灣臺中地方法院刑事判決         99年度中交簡上字第243號
上  訴  人  台灣台中地方法院檢察署檢察官
上  訴  人
即  被  告  乙○○
上列上訴人因被告公共危險案件，不服本院台中簡易庭99年度中
交簡字第138號中華民國99年2月2日第一審簡易判決（聲請案號
：台灣台中地方法院檢察署98年度偵字第15259號）提起上訴，
本院管轄之合議庭認不得以簡易判決處刑，改依第一審通常程序
審理，判決如下：
    主    文
原判決關於乙○○部分撤銷。
乙○○無罪。
    理    由
一、公訴意旨略以：上訴人即被告乙○○（下稱被告）明知駕駛
    車輛在市區道路，以競速、闖紅燈、佔據快車道、併排之飆
    車方法行駛，足以致生道路通行車輛及行人往來之危險，竟
    仍與林維宸、汪志強、洪啟桂、林棟和、蔡錦銘、陳祺霖、
    謝易紝、張益誠、林智遠、許毓庭、姚崇彬、施博陞、王文
    義、林冠宏、蔡明憲、江保儀、蘇猷翔、江峰誌、蔡雅婷、
    廖繼桐、林財祥、蔡裕德、林健志、蔡明岳、賴思穎、蔡宗
    益、鄭捷銓、王凱志、林良及陳姓少年與其他真實姓名年籍
    不詳之人，基於共同之犯意聯絡，於98年4月12日凌晨1時許
    ，各駕駛如附表所示之自小客車及其餘不詳人士所駕駛之車
    輛，沿台中縣沙鹿鎮○○路、三民路轉中棲路右轉中華路、
    左轉大智路、左轉臨港路，再左轉沙田路、右轉中興路，行
    至屏西路口迴轉中興路高速競駛，沿途車隊最高時速達140
    公里，並在中棲路與光華路口、大智路與港埠路口、大智路
    與臨港路口有集體闖紅燈之情形，另在沙鹿鎮○○路與三民
    路口及梧棲鎮○○路與博愛路口，集體霸佔阻絕道路，由盧
    詩凱及陳姓少年所駕駛之自小客車於路口表演甩尾競技，致
    生前開道路通行車輛及行人往來之危險，因認被告涉有刑法
    第185條第1項之妨害公眾往來安全罪嫌等語。
二、檢察官上訴意旨略以：被告並未坦承犯行，犯後態度不佳，
    尚無證據證明被告有悔改且無再犯之虞，如不予執行刑罰，
    顯然不足以收警惕之效，原審僅判處拘役五十日，並宣告緩
    刑，自有不當，請求撤銷原審判決，改判處被告有期徒刑二
    月等語。
三、被告上訴意旨略以：被告所有H5-2613號自小客車當時係由
    前男友甲○○所駕駛，被告坐在副駕駛座，因甲○○前曾因
    飆車經檢察官為緩起訴處分，伊為保護甲○○才承擔責任等
    語。
四、按犯罪事實應依證據認定之，無證據不得認定犯罪事實，刑
    事訴訟法第154條第2項定有明文。而所謂認定犯罪事實之證
    據，係指足以認定被告確有犯罪行為之積極證據而言，該項
    證據須適合於被告犯罪事實之認定，始得採為斷罪之資料。
    又事實之認定，應憑證據，如未能發現相當證據，或證據不
    足以證明，自不能以推測或擬制之方法，以為裁判之基礎。
    再認定犯罪事實所憑之證據，雖不以直接證據為限，間接證
    據亦包括在內，然不論直接證據或間接證據，其為訴訟上之
    證明，均須於通常一般人不致有所懷疑，而得確信其為真實
    之程度者，始得據為有罪之認定，倘其證明未達此一程度，
    而有合理之懷疑存在時，即難遽採為不利被告之認定（參照
    最高法院29年台上字第3105號、40年台上字第86號、76年台
    上字第4986號判例意旨）。另刑事訴訟法第161條已於91年2
    月8日修正公布，其第1項規定：檢察官就被告犯罪事實，應
    負舉證責任，並指出證明之方法。因此，檢察官對於起訴之
    犯罪事實，應負提出證據及說服之實質舉證責任，倘其所提
    出之證據，不足為被告有罪之積極證明，或其指出證明之方
    法，無從說服法院以形成被告有罪之心證，基於無罪推定之
    原則，自應為被告無罪判決之諭知。
五、本件公訴人認被告涉有刑法第185條第1項之妨害公眾往來安
    全罪嫌，無非以被告於警詢、偵查中之供述，及卷附警方蒐
    證光碟、翻拍照片為其主要論據，訊諸被告則堅詞否認有妨
    害公眾往來安全犯行，而以前開上訴意旨置辯。經查卷附警
    方蒐證光碟及翻拍照片，僅能證明被告所有H5-2613號自小
    客車於上揭時地曾參與附表所示自小客車及其餘不詳人士駕
    駛之車輛所組成之飆車隊伍，尚難據以認定該H5-2613號自
    小客車當時係由被告所駕駛。又被告於警詢時係先供稱當時
    伊與朋友甲○○共乘H5-2613號自小客車，由何人駕駛伊已
    忘記等語，嗣再改稱當時伊迷路所以跟隨飆車隊伍一起行駛
    云云，後於偵查中始明確坦承當天係由伊駕駛該H5-2613號
    自小客車之情，前後不一。證人甲○○於警詢時雖指稱當時
    該H5-2613號自小客車係由被告所駕駛，伊躺在前客座休息
    云云，但此為被告以外之人於審判外之言詞陳述，依刑事訴
    訟法第159條第1項規定，除法律有規定者外，不得作為證據
    ，且該證人在本院審判中已另證稱98年4月12日凌晨1點多，
    該H5-2613號自小客車係由伊駕駛，伊在警局也說由伊駕駛
    ，伊印象中有一次伊駕駛被告所有自小客車，載被告外出，
    途中遇到飆車族，伊因一時好奇跟隨飆車族行駛，被告當時
    是伊女朋友，可能為坦護伊才承認開車等語。證人甲○○在
    本院訊問前業經依法令其具結，其證言之憑信性已獲擔保，
    應屬可採，該證人於警詢時所為陳述，與審判中不符部分，
    難認有較可信之特別情況，不具證據能力。參以證人甲○○
    前確曾因涉嫌妨害公眾往來安全罪，經台灣台中地方法院檢
    察署檢察官98年度偵緝字第481號為不起訴處分，其坦承本
    件犯行，仍應負妨害公眾往來安全罪責；另被告則涉有頂替
    罪嫌等情，益徵被告所辯該H5-2613號自小客車非伊駕駛，
    係由甲○○駕駛等語，並非無據。本件公訴人所舉之證據，
    尚不足為被告確有妨害公眾往來安全犯行之積極證明，無從
    說服本院以形成被告有罪之心證。此外又查無其他積極證據
    足資證明被告有何妨害公眾往來安全犯行，自不能令負該罪
    責。原審未察，對被告予以論罪科刑，尚有未合，檢察官上
    訴意旨指摘原審僅判處被告拘役五十日，並宣告緩刑，有所
    不當，為無理由，被告提起上訴否認犯罪，為有理由，應由
    本院將原判決撤銷，另為被告無罪之諭知。至於證人甲○○
    涉犯妨害公眾往來安全罪及被告涉犯頂替罪部分，應由檢察
    官另行偵辦。
六、末按檢察官聲請以簡易判決處刑之案件，經法院於審理後，
    認應為無罪之諭知者，應適用通常程序審判之，刑事訴訟法
    第452條、第451條之1第4項但書第3款定有明文。本件被告
    涉嫌妨害公眾往來安全部分，經本院管轄之第二審合議庭審
    理後，既認應為無罪判決之諭知，已如前述，此部分爰適用
    第一審通常程序予以審理判決，附此敘明。
據上論斷，應依刑事訴訟法第455條之1第1項、第3項、第369條
第1項前段、第364條、第452條、第451條之1第4項但書第3款、
第301條第1項，判決如主文。
本案經檢察官丙○○到庭執行職務。
中    華    民    國     99    年    4    月    28    日
                  刑事第二庭    審判長法  官  曾佩琦
                                      法  官  郭德進
                                      法  官  鍾堯航
以上正本證明與原本無異。
如不服本判決應於收受送達後10日內向本院提出上訴書狀，並應
敘述具體理由；其未敘述上訴理由者，應於上訴期間屆滿後20日
內向本院補提理由書（均須按他造當事人之人數附繕本）「切勿
逕送上級法院」。
                                      書記官  吳淑願
中    華    民    國    99    年    4     月    28    日

司法院資訊處製作；財團法人民間司法改革基金會備份。
